【裁判字號】    99,易,1665
【裁判日期】    990730
【裁判案由】    毒品危害防制條例
【裁判全文】
臺灣板橋地方法院刑事判決              99年度易字第1665號
公  訴  人  臺灣板橋地方法院檢察署檢察官
被      告  甲○○
上列被告因違反毒品危害防制條例案件，經檢察官提起公訴（99
年度毒偵字第2908號），被告於本院審理時就被訴事實為有罪之
陳述，經詢問當事人意見，本院裁定改依簡式審判程序審理，判
決如下：
    主  文
甲○○施用第二級毒品，累犯，處有期徒刑陸月，如易科罰金，
以新臺幣壹仟元折算壹日。
    事  實
一、甲○○曾於：(一)民國87年間2 度因施用毒品案件，經臺灣士
    林地方法院先後裁定送觀察、勒戒後，均認無繼續施用毒品
    之傾向，分別於87年8 月12日及同年10月19日執行完畢釋放
    。(二)89年間因施用毒品案件，經臺灣板橋地方法院檢察署檢
    察官聲請強制戒治並起訴，戒治部分經本院裁定送強制戒治
    後，於89年11月4 日停止戒治付保護管束，嗣經撤銷停止戒
    治，於90年4 月8 日入所戒治，同年6 月27日執行完畢釋放
    ，起訴部分經本院以89年度易字第1016號判處有期徒刑5 月
    確定。(三)90年間因施用第二級毒品案件，經臺灣臺北地方法
    院以90年度簡字第678 號判處有期徒刑6 月確定，與(二)所示
    之有期徒刑5 月部分接續執行後，於91年5 月2 日執行完畢
    ，翌日出監。(四)92年間犯偽造文書案件，經本院以95年度簡
    字第4840號判處有期徒刑3 月確定。(五)93年間犯過失傷害案
    件，經臺灣高雄地方法院以94年度交簡字第71號判處有期徒
    刑4 月確定。(六)93年間犯施用第一、二級毒品案件，經臺灣
    高等法院以94年度上訴字第2288號分別判處有期徒刑8 月、
    10月，合併定應執行刑為有期徒刑1 年4 月確定；嗣於96年
    間，上開(四)至(六)所示4 罪均經減刑後，合併定應執行刑為有
    期徒刑11月確定。(七)95年間犯施用第二級毒品案件，經臺灣
    臺北地方法院以95年度易字第2780號判處有期徒刑9 月確定
    ，嗣於96年間減刑減為有期徒刑4 月15日確定，與前開(六)所
    示應執行有期徒刑11月部分接續執行後，於96年11月4 日執
    行完畢，翌日出監。詎仍不知悔改，復基於施用第二級毒品
    甲基安非他命之犯意，於99年2 月11日晚間某時，在其女友
    位於臺北縣新莊市○○○路之住處內，以置於玻璃球內燒烤
    吸食煙霧之方式，施用第二級毒品甲基安非他命1 次。嗣於
    同日23時20分許，在臺北縣中和市公營拖吊場防汛道前為警
    盤查，經警徵得其同意後採尿送驗，檢驗結果呈甲基安非他
    命陽性反應而查獲。
二、案經臺北縣政府警察局中和第二分局移請臺灣板橋地方法院
    檢察署檢察官偵查起訴。
    理  由
一、按本件被告甲○○所犯係死刑、無期徒刑、最輕本刑為3 年
    以上有期徒刑以外之罪，其於本院審理時就前揭被訴事實為
    有罪之陳述，經本院告知簡式審判程序之旨，並聽取其與公
    訴人之意見後，認無不得或不宜改依簡式審判程序進行之情
    形，爰依刑事訴訟法第273 條之1 第1 項規定，裁定本件改
    依簡式審判程序審理，合先敘明。
二、上揭事實，業據被告於本院審理時坦承不諱，且被告於上開
    時、地經警盤查後所採集之尿液，經送請台灣檢驗科技股份
    有限公司檢驗之結果，呈甲基安非他命之陽性反應，有該公
    司99年3 月10日編號UL/2010/20622 號濫用藥物檢驗報告、
    臺北縣政府警察局中和第二分局毒品案犯罪嫌犯人姓名及代
    碼對照表各1 份在卷可憑，足認被告自白與事實相符，本件
    事證明確，其犯行洵堪認定。
三、按甲基安非他命為毒品危害防制條例第2 條第2 項第2 款所
    稱之第二級毒品，不得施用、持有。次按，犯毒品危害防制
    條例第10條施用第一級、第二級毒品之罪者，檢察官應聲請
    法院裁定，令被告入勒戒處所觀察、勒戒，經觀察、勒戒後
    ，檢察官依據勒戒處所之陳報，認受觀察、勒戒人無繼續施
    用毒品傾向者，應即釋放，並為不起訴之處分；認受觀察、
    勒戒人有繼續施用毒品之傾向者，檢察官應聲請法院裁定令
    入戒治處所強制戒治，其期間為6 個月以上，至無繼續強制
    戒治之必要為止，但最長不得逾1 年，強制戒治期滿，應即
    釋放，由檢察官為不起訴之處分。觀察、勒戒或強制戒治執
    行完畢釋放後，5 年內再犯第10條之罪者，應依一般刑事訴
    訟程序予以起訴論罪科刑，此觀諸毒品危害防制條例第20條
    第1 項、第2 項、第23條第1 項、第2 項規定自明。而被告
    若於5 年內已再犯，經依法追訴處罰，縱其第3 次（或第3
    次以上）再度施用毒品之時間，在初犯經觀察、勒戒或強制
    戒治執行完畢釋放5 年以後，已不合於「5 年後再犯」之規
    定，且因已於「5 年內再犯」，顯見其再犯率甚高，原實施
    觀察、勒戒或強制戒治，已無法收其實效，即應依該條例第
    10條處罰（最高法院95年5 月9 日95年度第7 次刑事庭會議
    決議可資參照）。被告既有如犯罪事實欄所示觀察、勒戒、
    強制戒治及論罪科刑之前科，有臺灣高等法院被告前案紀錄
    表1 份在卷可考，本件施用毒品案件依前述規定自應予以起
    訴論罪科刑。是核被告所為，係犯毒品危害防制條例第10條
    第2 項施用第二級毒品罪。被告持有第二級毒品之低度行為
    ，應為施用第二級毒品之高度行為所吸收，不另論罪。被告
    曾有如犯罪事實欄所示之論罪科刑前科，已如前述，其於有
    期徒刑執行完畢後5 年內，故意再犯本件有期徒刑以上之罪
    ，為累犯，應依刑法第47條第1 項規定加重其刑。爰審酌被
    告經觀察、勒戒、強制戒治及數次論罪科刑後，仍未能戒絕
    毒癮，顯見戒絕毒癮之意念非堅，惟念其於犯罪後坦承犯行
    ，態度良好，且施用毒品行為，乃屬對自身健康之戕害行為
    ，及其犯罪動機、目的、手段等一切情狀，量處如主文所示
    之刑，並諭知易科罰金之折算標準，以資懲儆。
據上論斷，應依刑事訴訟法第273 條之1 第1 項、第284 條之1
、第299 條第1 項前段，毒品危害防制條例第10條第2 項，刑法
第11條前段、第47條第1 項、第41條第1 項前段，判決如主文。
本案經檢察官王家春到庭執行職務。
中    華    民    國    99    年    7     月    30    日
                  刑事第十八庭  法  官  楊筑婷
以上證明與原本無異。
如不服本判決應於收受本判決後10日內向本院提出上訴書狀，並
應敘述具體理由，如未敘述上訴理由者，應於上訴期間屆滿後20
日內補提理由書狀於本院（均須按他造當事人之人數附繕本）「
切勿逕送上級法院」。
                                書記官  傅淑芳
中    華    民    國    99    年    7     月    30    日
附錄本判決之論罪法條：
毒品危害防制條例第10條
施用第一級毒品者，處6 月以上5 年以下有期徒刑。
施用第二級毒品者，處3 年以下有期徒刑。

司法院資訊處製作；財團法人民間司法改革基金會備份。
